臺灣高等法院高雄分院刑事判決　　　　96年度上訴字第1908號
上　訴　人　臺灣高雄地方法院檢察署檢察官
上　訴　人
即　被　告　甲○○
指定辯護人　本院公設辯護人 于欣潔
上列上訴人因被告違反毒品危害防制條例案件，不服臺灣高雄地
方法院96年度訴字第508 號中華民國96年8 月6 日第一審判決（
起訴案號：臺灣高雄地方法院檢察署95年度偵字第28714 號、第
32054號），提起上訴，本院判決如下：
    主  文
原判決撤銷。
甲○○共同販賣第一級毒品，累犯，處有期徒刑拾伍年肆月；未
扣案之行動電話壹支沒收，如全部或一部不能沒收時，追徵其價
額或以其財產抵償之；未扣案之共同販賣第一級毒品所得財物新
臺幣壹仟元，應與綽號「弟仔」之成年男子連帶沒收，如全部或
一部不能沒收時，以其等財產抵償之。又共同販賣第一級毒品，
累犯，處有期徒刑拾伍年肆月；未扣案之共同販賣第一級毒品所
得財物新臺幣壹仟元，應與綽號「弟仔」之成年男子連帶沒收，
如全部或一部不能沒收時，以其等財產抵償之。又共同販賣第一
級毒品未遂，累犯，處有期徒刑拾伍年貳月；未扣案之行動電話
壹支沒收，如全部或一部不能沒收時，追徵其價額或以其財產抵
償之。應執行有期徒刑拾捌年陸月；上開未扣案之行動電話壹支
沒收，如全部或一部不能沒收時，追徵其價額或以其財產抵償之
；未扣案之共同販賣第一級毒品所得財物新臺幣貳仟元，應與綽
號「弟仔」之成年男子連帶沒收，如全部或一部不能沒收時，以
其等財產抵償之。
    事  實
一、甲○○曾於民國93年因施用毒品案件，經臺灣高雄地方法院
    判處有期徒刑8 月確定，已於95年1 月24日執行完畢。仍不
    悔改，明知海洛因係毒品危害防制條例第2 條第2 項第1 款
    所管制之第一級毒品，不得非法持有、販賣，竟與真實姓名
    、年籍不詳，綽號「弟仔」之成年男子，共同意圖營利而基
    於販賣海洛因之犯意聯絡，分別於：
  (一)95年9 月中旬某日，接獲曾哲慶以其使用之0000000000號行
    動電話，撥打至甲○○所使用之0000000000號行動電話（該
    門號之SIM 卡為梁家皇申請租用），表示欲以新臺幣（下同
    ）1,000 元代價購買海洛因，雙方並約定在高雄市○○區○
    ○路與水秀路口交易，嗣甲○○即持由綽號「弟仔」提供之
    海洛因1 包（重量不詳），前往與曾哲慶約定處所以約定之
    代價，將海洛因1 包販賣予曾哲慶。
  (二)95年10月28日因林進貴欲購買海洛因，遂透過曾哲慶以不詳
    方式與甲○○聯絡，甲○○與曾哲慶約妥交易後，即於同日
    12時許，持由綽號「弟仔」提供之海洛因1 包，至高雄市○
    ○區○○路附近某不知名遊藝場，以1,000 元之代價，將海
    洛因1 包（重量不詳）販賣予由曾哲慶陪同前來交易之林進
    貴。
  (三)95年10月31日10時20分許起，甲○○與曾哲慶經多次聯絡討
    論後，業已談妥以1,000 元代價，由甲○○將海洛因1 小包
    販賣予曾哲慶，同日14時50分許，曾哲慶駕駛車牌號碼ZQ-0
    931 號自小客車搭載林進貴，前往約定之高雄巿小港區○○
    路與水秀路口，甲○○持由綽號「弟仔」提供之海洛因1 包
    ，抵達上址欲進行交易時，因曾哲慶當場表明欲改以賒帳方
    式購買海洛因，乃遭甲○○拒絕而未交付海洛因予曾哲慶，
    以致未能完成交易。
  (四)因警經由監聽結果，業已得悉甲○○、曾哲慶當天準備從事
    販賣海洛因之交易，乃事先準備攔捕，嗣曾哲慶、林進貴驅
    車離開後，為警在高雄市○○區○○路太平國小前攔查，並
    扣獲林進貴持有疑與施用海洛因有關之注射針筒1 支，曾哲
    慶、林進貴坦認有向甲○○購買海洛因，因而查悉上情。隨
    後，警即循線於同日18時許，在高雄市○○區○○路183 號
    查獲甲○○，並扣得其預備供施用之海洛因7 包（驗後淨重
    共0.68公克，空包裝重共1.45公克）
二、案經高雄市政府警察局小港分局移送臺灣高雄地方法院檢察
    署檢察官偵查起訴。
    理  由
壹、證據能力部分
一、被告以外之人，於審判外之言詞或書面陳述，除法律有規定
    者外，不得作為證據；被告以外之人於檢察事務官、司法警
    察官或司法警察調查中所為之陳述，與審判中不符時，其先
    前之陳述具有較可信之特別情況，且為證明犯罪事實存否所
    必要者，得為證據；刑事訴訟法第159 條第1 項、第159 條
    之2 定有明文。是被告以外之人於司法警察（官）調查中所
    為之陳述，依刑事訴訟法第159 條第1 項規定，係屬傳聞證
    據，原則上無證據能力，惟如該陳述與審判中不符時，其先
    前之陳述具有較可信之特別情況，且為證明犯罪事實存否所
    必要者，依刑事訴訟法第159 條之2 規定，始例外認為有證
    據能力；如該陳述與審判中相符時，因該陳述並不符合刑事
    訴訟法第159 條之2 有關傳聞例外之規定，故不得作為認定
    本案犯罪事實有無之證據，此時，當以其於審判中之陳述作
    為證據。至於所謂「具有可信之特別情況」，屬證據能力要
    件，法院應比較前後陳述之外部情況（如時間之間隔、有意
    識地迴避、受不當外力干擾、事後串謀、自首或立即反應所
    知等）進行比較，以資決定何者外部情況具有可信性。若陳
    述係在特別可信之情況下所為，虛偽陳述之危險性不高，雖
    係審判外陳述，或當時未經被告反對詰問，仍得承認其證據
    能力。本件證人曾哲慶、林進貴於警詢中分別陳述有向被告
    購買海洛因，嗣於原審審理中，曾哲慶改稱係與被告合資購
    買，林進貴則稱未直接與被告為海洛因交易，顯係就案情有
    重要關係之事項為前後不符之陳述。惟林進貴於原審則另稱
    警詢之陳述係出於自由意志而為（原審卷第166 頁），而曾
    哲慶於原審雖稱：有遭警員腳踹，要其配合製作筆錄云云，
    然其所稱情形並非實在（詳如下述），且經原審勘驗其警詢
    錄音帶結果，並未發現其有遭強暴脅迫情形（原審卷第102
    至111 頁），是曾哲慶於警詢之陳述，係出於自由意志下所
    為。本院審酌渠等於警詢之陳述，是在記憶猶新的情況下直
    接作成，一般與事實較為相近，且外部環境上並無受到外力
    之影響，其陳述較趨於真實。又因陳述時距離犯罪發生時較
    近，因較無時間或動機去編造事實，客觀上亦較難認與被告
    間有勾串情事，其陳述客觀上具有較可信性。且亦為證明本
    件被告有無販賣海洛因之犯罪事實存否所必要，依上揭規定
    ，渠等於警詢中之證言自有證據能力。
二、被告以外之人於偵查中向檢察官所為之陳述，除顯有不可信
    之情況者外，得為證據；刑事訴訟法第159 之1 第2 項定有
    明文。偵查中對被告以外之人所為之偵查筆錄，或被告以外
    之人向檢察官所提之書面陳述，性質上均屬傳聞證據。惟現
    階段刑事訴訟法規定檢察官代表國家偵查犯罪、實施公訴，
    依法其有訊問被告、證人及鑑定人之權，證人、鑑定人且須
    具結，而實務運作時，檢察官偵查中向被告以外之人所取得
    之陳述，原則上均能遵守法律規定，不致違法取供，其可信
    度極高。證人林進貴於偵查中，以證人身分向檢察官具結所
    為之陳述，辯護人未曾提及檢察官在偵查時有不法取供之情
    形，亦無顯不可信之情況，故其在偵查中之證言具有證據能
    力。
三、有事實足認被告或犯罪嫌疑人有最輕本刑為3 年以上有期徒
    刑之罪嫌，並危害國家安全或社會秩序情節重大，而有相當
    理由可信其通訊內容與本案有關，且不能或難以其他方法蒐
    集或調查證據者，得發通訊監察書。前項通訊監察書，偵查
    中由檢察官依司法警察機關聲請或依職權核發；通訊保障及
    監察法第5 條第1 項第1 款、第2 項定有明文。本件持用門
    號0000000000行動電話之人涉嫌販賣海洛因罪嫌，危害社會
    秩序情節重大，有相當理由可信其通訊內容與販賣毒品有關
    ，難以其他方法蒐集或調查證據，經內政部警政署保安警察
    第三總隊第二大隊向臺灣屏東地方法院檢察署檢察官聲請核
    發通訊監察書，由該署檢察官於95年10月3 日核發95年屏檢
    瑞厚河監續字第345 號通訊監察書，為合法之通訊監察，在
    通訊監察期間取得被告以該門號之行動電話，與交易對象對
    話之錄音，並無違法取證之瑕疵，依此核發之通訊監察書所
    監聽之錄音帶及譯文，依法有證據能力，其監聽錄音及譯文
    均得為作為證據。
貳、實體部分
一、訊據上訴人即被告甲○○（下稱被告）否認有販賣海洛因予
    曾哲慶、林進貴之犯行，辯稱：第1 次我跟曾哲慶是一起向
    「弟仔」購買海洛因，東西交給我的時候，曾哲慶也在場；
    第2 次是曾哲慶帶林進貴來，要我幫林進貴買海洛因，我向
    「弟仔」拿後交給他們，我事先跟他們拿錢，他們再分一點
    給我；第3 次是曾哲慶、林進貴一起開車來找我，也是要我
    幫忙拿海洛因，但他們沒有給我錢，所以我沒有去取貨云云
    。經查：
  (一)被告有分別販賣海洛因予曾哲慶、林進貴之事實，業據：(1)
    曾哲慶於警詢指證：「甲○○的綽號是『小隻』」、「我向
    甲○○買過兩次海洛因，都是購買1,000 元」、「都是撥打
    甲○○的0000000000行動電話，約定地點後交易」、「第1
    次是95年9 月中旬，在高雄市○○區○○路與水秀路口，以
    1,000 元向甲○○購得1 小包海洛因；第2 次是今天（指95
    年10月31日）13時許，以我使用的0000000000行動電話，撥
    打被告使用的0000000000號行動電話，約定要購買1,000 元
    海洛因，約定在山明路與水秀路口交易，甲○○於13時30分
    騎機車前來，我與他商量要先拿1,000 元，錢先欠著，甲○
    ○就說沒辦法，他是替別人送毒品的，他就騎走了」（95年
    偵字第28714 號偵查卷第20至23頁）；(2)林進貴於警詢指證
    ：「我施用的海洛因是95年10月28日12時許，在高雄市○○
    區○○路向綽號『小隻』之人購買1,000 元」、「我不知道
    綽號『小隻』之真實姓名，不知道如何聯絡，『小隻』會與
    曾哲慶聯絡」（同上偵查卷第17頁）；且於偵查中指證：「
    我施用海洛因是跟『小隻』買的，是今年 (指95年）10月底
    ，在高雄市○○區○○路附近某家遊藝場買的」、「我在警
    詢所講都是實話」、「我是跟曾哲慶一起去，曾哲慶去買，
    海洛因是曾哲慶交給我，買海洛因的錢我給『小隻』」、「
    照片中的甲○○就是『小隻』」、「95年10月28日買海洛因
    ，是我給他1,000 元、他給我一包海洛因」（同上偵查卷第
    88、89頁）。對於被告販賣海洛因之時間及地點、交易之價
    格及數量、各該次有無完成交易等情，曾哲慶、林進貴均指
    證甚詳。
  (二)警方因懷疑持用門號0000000000行動電話之人有販賣海洛因
    情事，業已聲請檢察官核發通訊監察書對該門號使用人實施
    通訊監察，在開始監察期間即95年10月6 日起至查獲本案即
    95年10月31日期間，除曾哲慶以0000000000行動電話聯絡外
    ，尚有多位分號使用0000000000、0000000000、0000000000
    、0000000000行動電話及00-0000000、00-0000000、00-000
    0000、00-0000000、00-0000000巿區電話之人，分別撥打被
    告所使用之該門號聯絡，並以暗語向被告表示要『大杯』、
    『小杯』，有通訊監察書及譯文可稽（同上偵查卷第111 至
    158 頁；原審第48至50頁）。且被告於原審亦坦承與他人在
    通話所稱的『大杯』，係指價值1,000 元之海洛因，聯絡之
    後，要打電話之人與其一起去拿海洛因（原審第66頁），足
    徵以電話聯絡欲向被告購買海洛因之人甚多（但依現有卷證
    ，無法證明被告與聯絡之人最終有完成交易），並非僅有曾
    哲慶而已。
  (三)雖曾哲慶於原審改稱：「95年7 、8 月為警查獲後，就未再
    施用海洛因，之前我曾與被告一起出錢到高雄縣大寮鄉昭明
    村購買海洛因，95年10月31日我拿錢到被告家附近還給被告
    ，開車要回鳳山途中遭警攔下，因為緊張，在倒車時不小心
    撞上警車，結果警員就把我壓在地上、一直踹我，並要我作
    筆錄時配合一點，說我是向被告買毒品，導致我於警詢過程
    都很害怕，但我還是向警方表示我與被告係一同出資購買毒
    品，並未陳述有向被告買毒品，我與林進貴只有在查獲當天
    一同找過被告，除此之外，並未與林進貴一起去找被告」云
    云。惟查獲當天曾哲慶固有倒車擦撞警車，然在攔截之後，
    執勤員警並未毆打曾哲慶，業據查獲本案之警員胡軫糖於原
    審證述明確（原審卷第130 頁背面），核與林進貴於原審所
    稱：「我與曾哲慶遭警方攔查時，警員僅要求我們抱著頭蹲
    下，並沒有將我們壓在地上，也沒有出手毆打我們」（原審
    卷第166 頁背面），係相符合。且經原審勘驗曾哲慶警詢錄
    音結果，其在警詢中確有陳述向被告購買海洛因，有勘驗筆
    錄可稽（原審卷第102 至111 頁）。而曾哲慶於95年10月31
    日為警查獲後，所採尿液送驗結果係呈嗎啡陽性反應，有高
    雄市立凱旋醫院95年11月10日編號A00000000 號濫用藥物尿
    液檢驗報告在卷可憑（同上偵查卷第6 頁）。曾哲慶既仍有
    繼續施用海洛因，則其在警詢指證有向被告購買海洛因，即
    屬可信；其在原審之證述，故意偏離混淆，顯屬迴護被告之
    詞，無從採信。
  (四)林進貴於原審雖稱：「95年10月28日購買海洛因時，我是與
    曾哲慶一起去的，當時是由曾哲慶將購買毒品的錢交與提供
    海洛因的人，也是曾哲慶由該人處收受海洛因，所以我自己
    並未與該人交易海洛因，只知道該人綽號『小隻』，是遭警
    察查獲後，我纔知道綽號『小隻』是被告」，核與其在警詢
    及偵查中所述，關於有無親自向被告購買海洛因並直接進行
    交易，前後雖有不符。惟林進貴所指『小隻』之人即為被告
    ，且該次交易係由曾哲慶陪同到場，為被告於原審及本院所
    坦承（原審95年聲羈字第1116號卷第6 頁；本院卷第35頁）
    ，林進貴在該次交易當時如未親自面對被告，則其在偵查中
    開始指認照片時無法加以肯認，尚非不合情理。因林進貴先
    前所知與被告有關之資訊，均由曾哲慶提供，林進貴於查獲
    當天既與被告有所接觸，曾哲慶復兩次均有陪同在場，故林
    進貴於偵查中再次指認時確定被告即為『小隻』之人，應無
    前後矛盾不符可言。至於曾哲慶於原審雖否認該次有陪同林
    進貴一起向被告購買海洛因（原審卷第87頁），惟與被告所
    坦承之內容顯有不符，曾哲慶應係顧忌被懷疑與被告為共同
    販賣海洛因，惟恐遭以重罪加以追訴，始不願吐露實情，尚
    難以此即認林進貴之指述為不可採。
  (五)曾哲慶、林進貴於95年10月31日為警查獲當天，尚未與被告
    至約定地點交易以前，曾哲慶於同日10時20分許即開始與被
    告聯絡，至同日14時51分許為止，兩人於此期間共通聯7 次
    ，經由相互磋商討論，已經談妥交易價格及數量，並約定交
    易之時間及地點，被告並向曾哲慶表示其向他人調貨之經過
    及結果之事實，有通訊監察譯文可稽（同上偵查卷第154 至
    155 頁）。嗣兩人在約定之時間地點實際進行交易時，係因
    曾哲慶改以賒帳方式購買海洛因，未獲被告答應纔未完成交
    易，復經曾哲慶於警詢指述明確（同上偵查卷第21頁）。是
    兩人就如何買賣海洛因，在實際進行交易以前，業已達成一
    致之合意，被告抵達約定地點時，係處在隨時可以交付海洛
    因之狀態，即屬已經著手實施交付海洛因之行為，嗣因曾哲
    慶臨時欲變更價金給付方式，被告未予答應乃未繼續完成交
    付海洛因之行為，核其情形應屬未遂。至於另外兩次，被告
    則有完成交易並取得販賣海洛因予曾哲慶（即95年9 月中旬
    某日）、林進貴（95年10月28日）之價款各1,000 元，業經
    曾哲慶、林進貴指證明確，應無疑義，併此敘明。
  (六)被告所交付之海洛因均係自綽號「弟仔」之人取得，雖其辯
    稱只是一起合買或幫忙購買云云。然除曾哲慶以外，尚有多
    人於不特定之時間，即與被告密切頻繁聯絡，均表示欲購買
    海洛因，有監聽譯文之通聯對話內容可憑，已如上述。被告
    倘若出於為自己施用或幫助他人施用之意思，何以會有如此
    多人密切頻繁聯絡要其洽商代購海洛因？且何以必須透過被
    告聯絡，而不要求渠等直接向「弟仔」之人購買即可？按販
    賣毒品乃違法行為，交易雙方類皆以隱匿秘密之方式而為，
    且毒品無公定價格，每次購買價量，隨時可能依雙方關係深
    淺、資力、需求量及對行情之認知、來源是否充裕、查緝是
    否嚴緊，購買者被查獲時供述來源對象之可能性風險等因素
    之評估，因而異其標準，機動調整，非可一概而論。販賣毒
    品之利潤所得，除經坦承犯行或價量俱屬明確者外，本難查
    得實情，是以除非別有積極事證，足認被告係以同一價量委
    託代買、轉售或無償贈與，確未牟利以外，尚難執此而遽認
    被告非法販賣毒品之證據尚有不足。被告於曾哲慶為自己及
    為林進貴向其聯絡欲購買海洛因後，既須另向「弟仔」拿取
    海洛因，始可完成雙方實際交易，被告願意為特定之人經手
    海洛因買賣，苟無任何利潤可圖，應無甘冒被查緝法辦而觸
    重刑之危險。且被告與「弟仔」對於已有特定買主及需求量
    後，而有出賣並交付海洛因之一致看法，足認渠等確係基於
    營利意圖而販入，且其販入之價格必較售出之價格低廉，而
    有從中賺取買賣差價牟利之意圖，應屬合理之認定。被告所
    辯要屬卸責之詞，無可採取。本件事證明確，被告犯行洵堪
    認定。
二、按海洛因為毒品危害防制條例第2 條第2 項第1 款所管制之
    第一級毒品。核被告販賣海洛因予曾哲慶、林進貴之既遂行
    為，均係犯毒品危害防制條例第4 條第1 項販賣第一級毒品
    罪；被告販賣海洛因予曾哲慶之未遂行為，則係犯毒品危害
    防制條例第4 條第6 項、第1 項販賣第一級毒品未遂罪。被
    告持有海洛因進而販賣，其持有之低度行為，應為販賣之高
    度行為所吸收，不另論罪。又被告各次犯行之時間地點不同
    ，犯意顯然各別，應予分論併罰。而其與「弟仔」間，就各
    次販賣海洛因之犯行，互有犯意聯絡及行為分擔，均為共同
    正犯。查被告曾於93年因施用毒品案件，經臺灣高雄地方法
    院判處有期徒刑8 月確定，已於95年1 月24日執行完畢，有
    臺灣高等法院被告前案紀錄表在卷可按，其受有期徒刑執行
    完畢，其於5 年以內再故意犯本件有期徒刑以上之販賣第一
    級毒品罪，為累犯，應依刑法第47條第1 項規定加重其刑，
    惟販賣第一級毒品罪之法定本刑為死刑、無期徒刑部分，依
    法不得加重其刑，故僅就罰金刑部分加重。又被告販賣海洛
    因以營利，本不宜輕縱，茲念其對曾哲慶、林進貴完成交易
    之販賣所得僅各為1,000 元，其情形遠不及一般大盤商、中
    盤商，且所為對於他人及國家社會侵害之程度尚非重大等情
    狀，認被告以上各部分之犯罪情節，與毒品危害防制條例第
    4 條第1 項死刑或無期徒刑之法定本刑相較，縱對之科以最
    低度法定刑猶嫌過重，在客觀上以一般國民生活經驗法則為
    之檢驗，實屬情輕法重，當足引起一般人之同情，認為有顯
    堪憫恕之處，爰依刑法第59條規定酌減其刑。至於被告對曾
    哲慶未完成交易部分，業已著手犯罪之實行而不遂，爰依刑
    法第25條第2 項規定減輕其刑。以上各次犯行因同有刑之加
    減原因，應先加後減之。
三、原審未詳為推求，遽認被告未完成交易部分，認為尚未著手
    而為被告無罪之諭知，已有未合。又原審對於被告完成交易
    部分，雖論處罪刑，惟查：(一)法律上屬於自由裁量之事項，
    並非概無法律性之拘束。自由裁量係於法律一定之外部性界
    限內（以定執行刑言，即不得違反刑法第51條規定）使法官
    具體選擇以為適當之處理；因此在裁量時，必須符合所適用
    之法規之目的。更進一步言，須受法律秩序之理念所指導，
    此亦即所謂之自由裁量之內部性界限。關於定應執行之刑，
    既屬自由裁量之範圍，其應受此項內部性界限之拘束，要屬
    當然（最高法院80年台非字第473 號判例參照）。且數罪併
    罰而合於定執行刑時，除應考量與單純數罪接續執行之不同
    外，尚須兼顧刑罰衡平原則，以避免不當鼓勵犯罪之嫌。原
    判決對被告兩次完成交易部分，係分別宣告有期徒刑15年4
    月，惟僅定應執行刑為有期徒刑15年8 月，就各別單一犯罪
    加以比較，僅增加有期徒刑4 月，顯然違背販賣第一級毒品
    犯罪立法從重之旨意，且係濫用裁量權而不當給予被告刑罰
    優惠，自有未合。(二)毒品危害防制條例第19條第1 項規定，
    犯販賣毒品罪者，其供犯罪所用或因犯罪所得之財物，均沒
    收之。係採義務沒收主義，法院無審酌之餘地。但此並無「
    不問屬於犯人與否沒收之」之特別規定，自應仍有刑法第38
    條第1 項第2 款、第3 項前段之適用，即以屬於犯人所有者
    為限，始得沒收。本件被告使用之0000000000號行動電話，
    其手機雖為被告所有，但SIM 卡則為梁家皇所租用，並非被
    告所有，有遠傳電信股份有限公司函覆之用戶資料在卷可憑
    （同上偵查卷第99、100 頁；原審卷第55頁），梁家皇並非
    販賣海洛因之共犯，原判決對SIM 卡部分併予沒收，亦有未
    合。檢察官上訴意旨，指摘原判決諭知無罪部分及有罪部分
    之定執行刑均屬不當，為有理由。被告上訴否認犯罪，及檢
    察官上訴指摘原判決有罪部分量刑太輕，雖均為無理由，然
    原判決既有以上各項可議之處，仍應由本院全部予以撤銷改
    判。爰審酌被告明知施用毒品者容易上癮而戒除不易，毒品
    除嚴重傷害個人身心外，亦足以腐蝕民心國基，被告僅為一
    己私利而多次販售具成癮性、濫用性、侵害性之海洛因以營
    利，本不宜輕縱，惟念其販賣數量遠不及一般大盤商、中盤
    商，且對象僅有曾哲慶、林進貴，數量不多，所得非鉅，所
    為對於他人及國家社會侵害之程度尚非重大，並有堪以憫恕
    及未完成交易而未遂等一切情狀，對於曾哲慶、林進貴完成
    交易部分，仍如原審分別量處有期徒刑15年4 月；對於曾哲
    慶未完成交易部分，量處有期徒刑15年2 月；並就以上各罪
    定應執行刑為有期徒刑18年6 月。未扣案附掛0000000000門
    號之行動電話1 具為被告所有，業據被告供認明確（原審卷
    第170 頁），且係供本案販賣海洛因時聯絡使用，應依毒品
    危害防制條例第19條第1 項規定沒收之，如全部或一部不能
    沒收時，追徵其價額或以其財產抵償之；至於附掛之SIM 卡
    1 枚並非被告所有，已如上述，不予沒收。又被告與「弟仔
    」因共同販賣第一級毒品所得財物，先後各為1,000 元，共
    計2,000 元，基於共同正犯在犯意聯絡範圍內之犯罪行為，
    應由各共犯同負全部責任，雖未扣案，仍應依毒品危害防制
    條例第19條第1 項規定，宣告與「弟仔」連帶沒收，並諭知
    如全部或一部不能沒收時，以其等財產抵償之。至於在被告
    住處扣獲7 包粉末，經送法務部調查局鑑驗結果，雖均係海
    洛因，有該局95年12月8 日調科壹字第09523044580 號鑑定
    書可按（同上偵查卷第98頁），然被告供稱係供自己施用，
    且其為警查獲後所採尿液，經送驗結果確呈嗎啡陽性反應，
    有高雄市立凱旋醫院95年11月10日編號A00000000 號濫用藥
    物尿液檢驗報告在卷可佐（同上偵查卷第8 頁）。既查無其
    他證據，足以證明扣案之7 包海洛因係與被告本案販賣犯行
    有關，無從諭知沒收銷燬，併此敘明。
據上論斷，應依刑事訴訟法第369 條第1 項前段、第364 條、第
299 條第1 項前段，毒品危害防制條例第4 條第1 項、第6 項、
第19條第1 項，刑法第11條前段、第28條、第47條第1 項、第59
條、第25條第2 項、第51條第5 款，判決如主文。
本案經檢察官鄭銘謙到庭執行職務。
中　　華　　民　　國　　96　　年　　11　　月　　26　　日
                  刑事第五庭    審判長法  官  曾永宗
                                      法  官  任森銓
                                      法  官  王伯文
以上正本證明與原本無異。
如不服本判決應於收受本判決後10日內向本院提出上訴書狀，其
未敘述上訴理由者，並得於提起上訴後10日內向本院補提理由書
狀（應附繕本）「切勿逕送上級法院」。
中　　華　　民　　國　　96　　年　　11　　月　　26　　日
　　　　　　　　　　　　　　　　　　　書記官  黎  珍
附錄本件判決論罪科刑法條：
毒品危害防制條例第4 條第1 項、第6 項：
製造、運輸、販賣第一級毒品者，處死刑或無期徒刑；處無期徒
刑者，得併科新臺幣1,000 萬元以下罰金。
前5 項之未遂犯罰之。
